臺北高等行政法院裁定
　　　　　　　　　　　　　　　　　　 93年度簡字第01356號
原　　　告　甲○○
被　　　告　勞工保險局
代　表　人　乙○（總經理）
訴訟代理人　丙○○
　　　　　　丁○○
上列當事人間因勞保事件，原告提起給付訴訟。本院裁定如下：
　　主  文
原告之訴駁回。
訴訟費用由原告負擔。
　　理  由
一、本件胡陳美玉係由台南縣裝卸業職業工會申報參加勞工保險
    之被保險人，於民國（下同）92年3月27日檢附新興醫院於
    同年月18日出具之勞工保險殘廢診斷書，嗣檢具國立成功大
    學醫學院附設醫院同年5月29日出具之勞工保險殘廢診斷書
    ，向被告申請職業傷害殘廢給付。案經被告審查，以其右肩
    及右髖骨折是90年4月16日騎腳踏車跌倒受傷造成，應為可
    治療之疾，建議積極治療，目前不宜作殘等鑑定，乃於92年
    11月28日以保給殘字第09260823890號函復否准所請。被保
    險人胡陳美玉不服，向勞工保險監理委員會申請審議，嗣於
    93年1月28日死亡，而由其配偶甲○○即原告聲明承受並續
    行審議程序，經該會以93年5月12日（93）保監審字第0381
    號審議駁回。原告仍未甘服，提起訴願，遭決定駁回後，遂
    向本院提起給付訴訟，訴請被告給付原告按殘廢給付標準表
    第90項第11級160日計新台幣121,600元及自起訴狀繕本送達
    之翌日起至清償日止按年利率5%計算之利息。
二、按原告之訴，起訴不合程式或不備其他要件者，行政法院應
    以裁定駁回之，行政訴訟法第107條第1項第10款定有明文。
    另按行政訴訟法第8條第1項固規定人民對於因公法上原因發
    生之財產上之給付，得提起給付訴訟，請求行政機關給付。
    惟行政訴訟法第8條第2項亦規定：「前項給付訴訟之裁判，
    以行政處分應否撤銷為據者，應於依第4條第1項或第3項提
    起撤銷訴訟時，併為請求。」此即為一般給付訴訟補充性之
    規定，不符提起一般給付訴訟之要件而提起，即屬起訴不備
    要件，應依行政訴訟法第107條第1項第10款規定，逕以裁定
    駁回之。該法條雖僅規定撤銷訴訟，應併為請求，但若行政
    機關須作成給付裁決，始能據為給付者，則須提起課予義務
    訴訟，而併為給付之請求，不得單獨提起一般給付訴訟。
三、查勞工保險為強制保險，旨在保障勞工生活，促進社會安定
    ，有關保險範圍及保險給付等均設有強制規定，且被保險人
    與保險人（即被告）如就勞工保險事項發生爭執，亦規定有
    一定之審議及救濟程序，故雖勞工保險性質上係屬行政契約
    ，仍不妨礙於契約關係中被告仍可作成行政處分【參見92年
    度各級行政法院行政訴訟法律座談會法律問題九之大會研討
    結果（甲說）之見解】。按勞工保險條例第54條規定：「被
    保險人因職業傷害或罹患職業病，經治療終止後，如身體遺
    存障害，適合殘廢給付標準表規定之項目，並經保險人自設
    或特約醫院診斷為永久殘廢者，依同表規定之殘廢等級及給
    付標準，增給50%，一次請領殘廢補償費。被保險人領取職
    業傷病給付期滿，尚未痊癒，如身體遺存障害，適合殘廢給
    付標準表規定之項目，並經保險人自設或特約醫院診斷為永
    不能復原者，得比照前項規定辦理。」，準此，勞工保險被
    保險人殘廢給付之核給，應由被保險人於殘廢之保險事故發
    生時，向保險人提出申請，經保險人審查並作成對外直接發
    生殘廢給付核定效果之單方行政行為（其整體乃具有確認及
    下命性質之行政處分）後，若對該殘廢給付之核定不服，即
    應循申請審議、訴願及行政訴訟等行政爭訟途徑提起救濟。
    迺原告所提本件給付訴訟之裁判，係以行政處分應否撤銷及
    符合原告起訴目的之行政處分是否作成為據，則原告自應於
    依行政訴訟法第5條第2項規定提起課予義務訴訟時，再合併
    提起一般給付訴訟，始為合法，然原告卻僅單獨提起一般給
    付訴訟，案經本院於93年3月2日、同年4月13日兩次行準備
    程序，惟原告無正當理由均不到庭（本院書記官並曾以電話
    通知原告務必到庭由審判長當庭予以闡明，有電話紀錄附於
    行政訴訟事件進行單在卷可按），致本院無從闡明，徵諸前
    揭規定及說明，自有起訴不備其他要件之不合法，應予駁回
    。
四、依行政訴訟法第107條第1項第10款、第104條、民事訴訟法
    第95條、第78條，裁定如主文。
中    華    民    國    94    年    4    月     13    日
                            第六庭 法  官  曹瑞卿
上為正本係照原本作成。
本件以訴訟事件所涉及之法律見解具有原則性者為限，始得於本
裁定送達後10日內向本院提出抗告狀（須按他造人數附繕本），
並經最高行政法院許可後方得抗告。
中    華    民    國    94    年    4    月     13    日
            　　　　　　　　　　　 書記官  方偉皓
